臺灣桃園地方法院民事裁定
111年度家陸許字第3號
聲  請  人  邱瑞清  
相  對  人  王華瓊  

上列聲請人聲請認可判決書事件，本院裁定如下：
    主  文
大陸地區雲南省昆明市○○區○○○○○0000○○○○○○00號民事判決書應
予認可。
聲請程序費用新臺幣壹仟元由聲請人負擔。
    理  由
一、聲請意旨略以：兩造原為夫妻，因感情破裂，經大陸地區雲
    南省昆明市○○區○○○○○○0000○○○○○○00號判決准予兩造離婚確
    定，於西元2014年5月6日生效，並經財團法人海峽交流基金
    會驗證屬實，為此，爰依臺灣地區與大陸地區人民關係條例
    第74條第1項規定，聲請法院認可等語。
二、按在大陸地區作成之民事確定裁判、民事仲裁判斷，不違背
    臺灣地區公共秩序或善良風俗者，得聲請法院裁定認可；前
    2項規定，以在臺灣地區作成之民事確定裁判、民事仲裁判
    斷，得聲請大陸地區法院裁定認可或為執行名義者，始適用
    之，臺灣地區與大陸地區人民關係條例第74條第1項、第3項
    定有明文。又中華人民共和國最高人民法院於1998年1月15
    日通過公布，自1998年5月26日起施行之法釋字第（1998）1
    1號「最高人民法院關於人民法院認可臺灣地區有關法院民
    事判決的規定」之司法解釋，其中第2條規定：「臺灣地區
    有關法院的民事判決，當事人的住所地、經常居住地或者被
    執行財產所在地在其他省、自治區、直轄巿的，當事人可以
    根據本規定向人民法院申請認可」，有我國臺灣高等法院民
    國87年07月28日（87）院仁文速字第10023號函暨檢附中華
    人民共和國最高人民法院法釋字第（1998）11號「最高人民
    法院關於人民法院認可臺灣地區有關法院民事判決的規定」
    之司法解釋可憑，是以在我國作成之民事確定判決，因前開
    規定施行得以聲請中華人民共和國人民法院之認可，故中華
    人民共和國人民法院作成之民事確定裁判、民事仲裁判斷，
    亦得聲請我法院裁定認可。
三、經查，聲請人主張之上開事實，業據提出與所述相符之戶籍
    謄本、大陸地區昆明市○○區○○○○○0000○○○○○○00號民事判決
    書、生效證明書及雲南省昆明市國信公證處（2022）雲昆國
    信證字第15055號、第15056號公證書等件為證，且上開判決
    書、生效證明書及公證書業經財團法人海峽交流基金會驗證
    ，亦有該基金會（111）核字第021573號、第021572號證明
    在卷足憑，則該判決書及生效證明書自堪信為真正。又上開
    判決係大陸地區昆明市東川區人民法院就兩造間之離婚事件
    所為之裁判，並未違背我國有關離婚事件專屬管轄之規定，
    其判決內容略以：「……本院認為：夫妻感情是否確已破裂是
    人民法院判決是否准予離婚的法律依據。若感情確已破裂，
    調解無效，應准予離婚。本案中，原、被告結婚後，在一起
    生活時間較短，未建立起夫妻感情，且夫妻分居多年，夫妻
    感情確已破裂，對原告要求與被告離婚的訴訟請求本院予以
    支持」等語，該等離婚所舉事由，核與我國民法第1052條第
    2項規定相符，堪認該判決不違背我國之公共秩序或善良風
    俗，且與我國之相關法律規定亦無相違。從而，本件聲請於
    法核無不合，應予准許。
四、爰裁定如主文。
中　　華　　民　　國　　111 　年　　6 　　月　　10　　日
                    家事法庭    法　官　羅詩蘋
上列正本證明與原本無異。
如對本裁定抗告須於裁定送達後10日內向本院提出抗告狀，並繳
納抗告裁判費新臺幣1,000 元。
中　　華　　民　　國　　111 　年　　6 　　月　　13　　日
                                書記官　古罄瑄